Inventaris van het archief van de II-IVe Divisie, vanaf 24 augustus 1939 II-IVe Legerkorps, vanaf 24 juni 1940 Divisie B-D, en de daarbij gedeponeerde archieven, 1872-1941
Nationaal Archief, Den Haag
- Het archief van de IIe divisie, vanaf 24 augustus 1939 IIe legerkorps, vanaf 24 juni 1940 divisie B, 1903-1941, 1
  - Commandant, 1.1
    - Ingekomen en minuten van uitgaande geheime stukken., 1911, 1919-1939; 316-342; 19 omslagen en 8 pakken
      - 1939, 341-342
        - nrs. 7-559, 341; pak
          - Mobilisatie-encadrering, 1939, p
            Agendanummer 234 G
          - Garnizoen Doesburg, 1939, q
            Agendanummer 235 G
          - Encadrering specialisten compagnie, 1939, r
          - Samenstelling grensbataljons, 1939, s
            Agendanummer 314G
          - Indeling van tamboers, hoornblazers en trompetters, 1939, t
            Agendanummer 332 G
          - Encadrering grensbataljons, 1939, u
          - Tekort aan reserveofficieren, 1939, v
            Agendanummer 350 G
          - Vredesorganisatie bereden artillerie, 1939, w
          - Maatregelen na telegram A., 1939, x
            Agendanummer 354 G
          - Officiersencadrering, 1939, y
          - Herhalingsoefeningen, 1939, z
            Agendanummer 365 G
          - Oefeningen in samenwerking met luchtstrijdkrachten, 1939, aa
            Agendanummer 418 G
          - Opleiding van onderofficieren capitulant, 1939, ab
            Agendanummer 451 G
          - Geheimhouding van telefoongesprekken, 1939, ac
          - Kaderopleiding, 1939, ad
            Agendanummer 460 G
          - Encadrering van de infanterie, 1939, ae
          - Luchtbescherming, 1939, af
          - Oprichting 11 en 12 R.M.A., 1939, ag
            Agendanummer 505 G
          - Ordehandhaving tijdens spoorwegvervoer, 1939, ah
            Agendanummer 519 G
          - Demobilisatie en mobilisatie luchtverdediging, 1939, ai
            Agendanummer 526 G
          - Oprichting van 12 R.M.A., 1939, aj
            Agendanummer 535 G
          - Gereedmaken pakketten P en Q, 1939, ak
            Agendanummer 538 G
          - Vredesorganisaties, 1939, al
          - Organisatie en opleiding van de veldartillerie, 1939, am
            Agendanummer 548 G
          - Vervanging kader BOUV, 1939, an
            Agendanummer 559 G
        - nrs. 575-762, 342
          - Wijziging dienstplichtwet, 1939, a
          - Indeling mitrailleurs tegen luchtdoelen N.M., 1939, b
            Agendanummer 599 G
          - Viering van de geboorte van een prins of van een prinses, 1939, c
            Agendanummer 610 G
          - Vredesorganisaties 1939 (chefs van staven van de divisies), 1939, d
            Agendanummer 611 G
          - Vorming pantserafweer compagnies bij de lager genummerde regimenten infanterie, 1939, e
            Agendanummer 614 G
          - Overgang van capitulanten naar het beroepskader, 1939, f
            Agendanummer 631 G
          - Veld verreschrijvers, 1939, g
            Agendanummer 664 G
          - Oefeningen in samenwerking met vliegtuigen, 1939, h
            Agendanummer 674 G
          - Organisatie geweren t. p., 1939, i
          - Kennis van de bediening van de wapens, 1939, j
          - Kaderoefening in het terrein op last van de commandant veldleger in 1939, 1939, k
            Agendanummer 714 G
          - Verdere vorming van officieren en onderofficieren, 1939, l
            Agendanummer 715 G
          - Uitbreiding van het oefenterrein bij Donderen, 1939, m
            Agendanummer 728 G
          - Overgang van de lichting 1939 II naar de grensbataljons, 1939, n
            Agendanummer 732 G
          - Aanwijzingen voor het demobiliseren van de strategische detachementen enz., 1939, o
            Agendanummer 737 G
          - Personeel op te heffen oorlogsonderdelen, 1939, p
          - Rapport schieten pantserafweergeschut opleidingen, 1939, q
          - Handleiding bediening veld verreschrijvers, 1939, r
    - Ingekomen en minuten van uitgaande zeer geheime, en/of persoonlijke stukken., 1903-1904, 1907-1910, 1916-1917, 1921-1923, 1925-1927, 1929-1940; 343-355; 13 omslagen
      - 1903-1904, 1907-1910, 343
        - Pogingen tot provocatie van individuele militairen en verspreiding van verboden geschriften, 1903, a
          Agendanummer 34a ZG
        - Zingen van socialistische liederen, 1904, b
          Agendanummer 22 ZG
        - Stationeren van plaatselijk commandanten te Amsterdam, 's-Gravenhage en Breda, 1906, c
          Agendanummer 40 ZG
        - Wijzigingen voor te stellen voor beoordelingslijsten, 1907, d
          Agendanummer 50 ZG
        - Landweeroefeningen 1908, 1908, e
          Agendanummer 16 ZG
        - Circulaire betreffende voordrachten tot bevordering, 1908, f
          Agendanummer 34 ZG
        - Vraag naar geschiktheid voor de vervulling van het commando over de instructie bataljon, 1908, g
          Agendanummer 48 ZG
        - Verstandhouding tussen burgerij en garnizoen te Naarden, 1909, h
          Agendanummer 47 ZG
        - Regeling betreffende detachering van officieren bij wapens waartoe zij niet behoren, 1909, i
        - Par. 44 en 45 van het voorschrift beoordelingslijsten, 1909, j
          Agendanummer 83 ZG
        - Conflict tussen regimentscommandant 4e Regiment Huzaren en eskadronscommandant, 1909, k
          Agendanummer 91 ZG
        - Het niet opvolgen van de bepalingen voor de wedstrijden van het leger in 1909 tijdens de afstandmarsen door commandant 8 RI, 1909, l
          Agendanummer 160 ZG
        - Adjudanten van divisie - commandanten, 1910, m
          Agendanummer 67 ZG
        - Bevelvoering in het veldleger, 1910, n
          Agendanummer 138 ZG
      - 1916-1917, 344
        - Bevordering tot hoofdofficier en de beoordeling daarvoor, 1916, a
          Agendanummer 340 ZG
        - Aanmerking op de wijze van correspondentie met de Opperbevelhebber, 1916, b
          Agendanummer 369 ZG
        - Het invullen van de beoordelingslijsten van de officieren van de artillerie, 1917, c
          Agendanummer 375 ZG
        - Overgang van verlofsofficieren en vaandrigs (kornetten) naar het korps beroepsofficieren, 1917, d
          Agendanummer 388 ZG
        - Beoordeling van officieren werkzaam in functies buiten het veldleger, 1917, e
          Agendanummer 405 ZG
        - Het bezoek van officieren aan het Westfront, 1917, f
          Agendanummer 430 ZG
        - Beoordeling van officieren, 1917, g
          Agendanummer 444 ZG
        - Ongeoorloofd gebruik van troepenpaarden, 1917, h
          Agendanummer 474 ZG
        - Beoordeling officieren van de Ie divisie, 1917, i
          Agendanummer 480 ZG
        - Opleiding artillerie officieren, 1917, j
          Agendanummer 513 ZG
        - Deelneming van officieren van de cavalerie aan de grotere oefeningen, 1917, k
          Agendanummer 590 ZG
      - 1921-1923, 345
        - Nota over een kaderoefening op 28 april 1921 bij I infanterie brigade, 1921, a
          Agendanummer 64 ZG
        - Officiersoppassers, 1921, b
        - Troependienst van officieren van de Generale Staf, 1921, c
          Agendanummer 116 ZG
        - Bevordering kolonel Ubbens, 1921, d
          Agendanummer 122 ZG
        - Gezagsverhouding inspecteur van de artillerie en divisiecommandanten, 1922, e
          Agendanummer 212 ZG
        - Beoordeling officieren, 1922, f
          Agendanummer 227 ZG
        - Beoordeling verlofsofficieren, 1922, g
          Agendanummer 271 ZG
        - Jaarlijkse verzending van de beoordelingslijsten van de verlofsofficieren, 1922, h
          Agendanummer 293 ZG
        - Jaarlijkse invulling van de beoordelingslijsten van de beroepsofficieren, 1922, i
          Agendanummer 296 ZG
        - Reserveregimentscommandanten, 1922, j
          Agendanummer 312 ZG
        - Betreffende de majoors N.J. Lavaleye en H.C.J. Meijs resp. van 19 en 8 R.I., 1922, k
          Agendanummer 315 ZG
        - Voorbereidingen in garnizoenssteden tegen overvallen, 1923, l
          Agendanummer 2451
      - 1925-1927, 346
        - Maatregelen tegen overvallen te Deventer, 1925, a
          Agendanummer 861
        - Mobilisatie-indeling, 1926, b
          Agendanummer 5 ZG
        - De afwezigheid van officieren in tijd van watersnood, 1926, c
          Agendanummer 8 ZG
        - Bataljonscommando bij mobilisatie, 1926, d
          Agendanummer 29 ZG
        - Antimilitaristische propaganda, 1926, e
          Agendanummer 31 ZG
        - Beoordeling van reserveofficieren, 1926, f
          Agendanummer 35 ZG
        - Procedure gebezigd bij beroep tegen beoordelingen, 1926, g
          Agendanummer 42 ZG
        - Wijziging van diensturen in verband met invoering zomertijd en heersende woningnood, 1926, h
          Agendanummer 53 ZG
        - Onbekendheid officieren met mitrailleurs, 1926, i
          Agendanummer 65 ZG
        - Ongeregeldheden te Assen en Ede, rapportage, 1926, j
          Agendanummer 89 ZG
        - Strafbevoegdheid regimentsadjudanten, 1926, k
          Agendanummer 119 ZG
        - Wijzigen voorschrift beoordelingslijsten, 1926, l
          Agendanummer 130 ZG
        - Boordeling van officieren, met name luitenants, 1927, m
          Agendanummer 9 P
        - Cursussen voor oudere reserve kapiteins (ritmeesters), 1927, n
          Agendanummer 20 P
        - Voorkomen van voetmarsen voor of na grote oefeningen, 1927, o
          Agendanummer 37 P
        - Voorbevordering, 1927, p
          Agendanummer 54 P
        - Bevordering reserveofficieren die geen paard kunnen rijden, 1927, q
          Agendanummer 105 P
        - Beoordeling reserveofficieren, 1927, r
          Agendanummer 107 P
        - Spelen om geld in de legerplaats bij Oldebroek, 1927, s
          Agendanummer 116 P
        - Landstormgroepscommandanten en indelingsdistrictscommandanten komen niet in aanmerking voor de kolonelsrang, 1927, t
          Agendanummer 119 P
        - Tactische oefeningen, 1927, u
          Agendanummer 131 P
        - Beoordeling in eerste aanleg van officieren van de staf het Regiment Infanterie, 1927, v
          Agendanummer 144 P
        - Vorming beroepsofficieren, 1927, w
          Agendanummer 146 P
        - Decoraties, 1927, x
          Agendanummer 158 P
      - 1929-1930, 347
        - Ongelijke beoordeling van gelijkberechtigden, 1929, a
          Agendanummer 13 P
        - Zorg van commandanten voor welzijn en legering personeel, 1929, b
          Agendanummer 28 P
        - Beoordeling reserveofficieren die gecomprimeerde cursus gevolgd hebben, 1929, c
          Agendanummer 60 P
        - Toepassing Bevorderingswet voor de landmacht 1902, 1929, d
          Agendanummer 61 P
        - Onvoldoende kennis van voorschriften, 1929, e
          Agendanummer 73 P
        - Stemming onder de militairen te Assen, 1929, f
          Agendanummer 77 P
        - Tucht, 1929, g
          Agendanummer 102 P
        - Besmettelijke ziekte, 1929, h
          Agendanummer 155 P
        - Voornemen opleiding voorjaarsploeg 1930 bij 11 RI te doen geschieden bij een modelopleidingsschool, 1930, i
          Agendanummer 7 P
        - Beoordeling reservehoofdofficieren, 1930, j
        - Betreffende voorschrift beoordelingslijsten (V.B.L.), 1930, k
        - Beoordeling van reserveofficieren dienst verrichtende bij het leger in Nederlands-Indië, 1930, l
          Agendanummer 72 P
        - Geringe belangstelling studie Hogere Krijgsschool, 1930, m
          Agendanummer 81 P
        - Publicatie van dienstcorrespondentie van de artillerie, 1930, n
          Agendanummer 113 P
        - Vredesorganisatie artillerie, 1930, o
          Agendanummer 126 P
        - Dienstverrichtingen door onderpfficieren, 1930, p
          Agendanummer 130 P
        - Cursus opleiding naast hogere rang, 1930, q
          Agendanummer 138 P
        - Werktijden van onderofficieren, 1930, r
          Agendanummer 181 P
        - Anti militaristische propaganda door de radio, 1930, s
          Agendanummer 185 P
        - Centrale cursus voor hogere troepenleiding, 1930, t
          Agendanummer 213 P
      - 1931-1932, 348
        - Afdruk van een artikel uit militaire weekblad betreffende corveediensten, door onderofficieren, 1931, a
          Agendanummer 1 P
        - Indelingsdistrictscommandanten en landstorm groepcommandanten, 1931, b
          Agendanummer 25 P
        - Werktijden van onderofficieren, 1931, c
          Agendanummer 51 P
        - Voorschrift beoordelingslijsten, 1931, d
          Agendanummer 53 P
        - Kadervraagstuk, 1931, e
          Agendanummer 64 P
        - Tussenkomst van beroepsofficieren en onderofficieren, in handelsaangelegenheden, 1931, f
          Agendanummer 75 P
        - Beoordeling reservehoofdofficieren, 1931, g
          Agendanummer 95 P
        - Officieren als toeschouwers bij de Vierdaagse afstandmarsen, 1931, h
          Agendanummer 132 P
        - Beoordelingnota's, 1931, i
        - Beschouwingen van verplegingsofficier van III - 25 R.I. nopens de verpleging bij de legeroefeningen in 1931, 1931, j
          Agendanummer 232 P
        - Schietvaardigheid officieren, 1931, k
          Agendanummer 245 P
        - Diverse officiersaangelegenheden, 1932, l
          Agendanummer 87 P
        - Bezuiniging, 1932, m
          Agendanummer 88 P
        - Organisatie, concentratie opleidingen in een brigadeschool, 1932, n
          Agendanummer 91 P
        - Detachering van de Zweedse kolonel Malmberg, 1932, o
          Agendanummer 114 P
        - Bespreking betreffende ontwerp vredesorganisatie en nieuwe organisatie artillerie, 1932, p
          Agendanummer 115 P
        - Dienstverlating van officieren, 1932, q
        - Beoordeling officieren, 1932, r
        - Reorganisatie van de infanterie, 1932, s
          Agendanummer 134 P
        - Beoordeling luitenants, 1932, t
          Agendanummer 160 P
        - Kaderoefeningen, 1932, u
          Agendanummer 161 P
        - Beredenheid van hoofdofficieren, 1932, v
          Agendanummer 163 P
        - Aanwijzingen over detacheringen, 1932, w
        - Beoordelingssysteem sluit niet aan bij door de Bevorderingswet gestelde eisen, 1932, x
          Agendanummer 206 P
        - Wintercursussen voor reserveofficieren, 1932, y
          Agendanummer 212 P
        - Mobilisatieparaatheid, 1932, z
          Agendanummer 235 P
        - Toepassing van het tuchtrecht, 1932, aa
          Agendanummer 239 P
        - Behandeling van belangrijke zaken door lagere commandanten zonder tussenkomst commandant veldleger of divisiecommandanten, 1932, ab
          Agendanummer 250 P
      - 1933, 349
        - Toepassing van het voorschrift beoordelingslijsten, 1917, a
          Agendanummer 481 ZG
        - Oefeningen in 1934, b
          Agendanummer 15 P
        - Status beoordelingstaten, c
          Agendanummer 24 P
        - Vrijheid van beweging in geval van vrijstelling van dienst, d
          Agendanummer 31 P
        - Beschouwingen inzake overplaatsing van officieren, e
          Agendanummer 32 P
        - Voorzorgsmaatregelen, verhoogde waakzaamheid II A brigade, f
          Agendanummer 33 P
        - Steun aan wettig gezag, g
        - Vierhonderdjarige herdenking van de geboortedag van prins Willem van Oranje. Voordrachten gehouden door de commandanten van de onderdelen, h
        - Tenue bij plechtigheden, i
          Agendanummer 112 P
        - Toezicht op militaire belangenverenigingen, j
          Agendanummer 128 P
        - Ondermijning van de krijgstucht, k
        - Bijdragen van beroepsmilitairen aan het Nationaal Crisiscomité, l
        - Opleiding tot hogere rang van onderofficieren, m
          Agendanummer 156 P
        - Tenue en uitrusting van onderofficieren, n
          Agendanummer 178 P
        - Dragen van burgerkleding buiten dienst, o
          Agendanummer 186 P
        - Voordracht over tucht, p
          Agendanummer 224 P
        - Communistische propaganda, q
          Agendanummer 260 P
        - Voorstellen van de Commissie voor de Reorganisatie van de Weermacht, r
          Agendanummer 277 P
        - Taak van officieren met juridische vorming, s
          Agendanummer 310 P
        - Officieren bestemd voor de vuurregeling dienst, t
          Agendanummer 319 P
        - Vooroefeningsinstituut, u
          Agendanummer 320 P
        - Overleg van troepencommandanten met officieren van gezondheid, v
          Agendanummer 327 P
        - Detachering van vaandrigs, w
          Agendanummer 338 P
        - Tenue, kleding, zedelijk peil, algehele zorg voor militairen, x
          Agendanummer 357 P
      - 1934, 350
        - Geestelijke verzorging en regeling opleiding van de dienstplichtigen van de bereden artillerie, a
          Agendanummer 50 P
        - Beoordeling van artillerieofficieren, b
          Agendanummer 78 P
        - Vormendienst en officiersaangelegenheden, c
          Agendanummer 83 P
        - Voorbereiding opkomst B.O., d
        - Deelnemen van kolonels aan de centrale cursus voor hogere troepenleiding, e
          Agendanummer 129 P
        - Voorlichting aan de pers omtrent oefeningen, f
          Agendanummer 135 P
        - Krijgstuchtelijke verhoudingen in verband met het verlenen van huisvesting door beroepsonderofficieren aan reserve officieren, g
        - Gevolgtrekkingen uit de 3-daagse oefening bij II R.I., h
          Agendanummer 172 P
        - Betreffende beoordelingstaten, i
          Agendanummer 195 P
        - Oefeningen van de artillerie, j
          Agendanummer 204 P
      - 1935, 351
        - Toezicht op en verantwoordelijkheid voor de tenue van de troep, a
        - Medewerking van militaire autoriteiten aan politieke actie, b
          Agendanummer 21 P
        - Behandelen van zaken betreffende de landsverdediging in tijdschriften en bij tactische oefeningen, c
          Agendanummer 56 P
        - Uitoefeningen van hulpleidersdienst door onderofficieren, d
        - Leiding en commandovoering bij herhalingsoefeningen, e
          Agendanummer 66 P
        - Strategische overvallen, f
          Agendanummer 74 P
        - Officieren bij schermwedstrijden, g
          Agendanummer 76 P
        - Uitvoering van art. 2 van de Regeling voor de plaatsing en de verplaatsing van artillerie officieren bij de verschillende onderdelen van het wapen, h
          Agendanummer 79 P
        - Troependienst van tijdelijk karakter, i
          Agendanummer 86 P
        - Beveiliging tegen strategische overvallen, j
          Agendanummer 99 P
        - Betreffende kapitein J.D. v.d. Waall van 12 R.I., k
        - Het optreden als raadsman van oudere voor jongere officieren, l
          Agendanummer 118 P
        - Verhouding onderofficieren, m
        - Opmerkingen en beschouwingen omtrent de oefeningen van 17 juni tot 3 juli bij 8 R.V.A., n
          Agendanummer 193 P
        - Verantwoordelijke troependienst als element van geschiktheid voor hogere aanvoering, o
      - 1936-1937, 352
        - Tenue bij beëdigings- en andere plechtigheden, 1936, a
          Agendanummer 63 P
        - Vierdaagse afstandmarsen, 1936, b
        - Regeling voor de plaatsing en verplaatsing van artillerie van artillerieofficieren bij de verschillende onderdelen van het wapen, 1936, c
          Agendanummer 123 P
        - Geld voor ontspanningsavonden, 1936, d
        - Inlichtingendienst, het signaleren van onbetrouwbare dienstplichtigen, 1936, e
        - Het verrichten van werkelijke dienst door reserve hoofdofficieren, 1936, f
        - Gevolgen van maatschappelijke achteruitgang van reserveofficieren, 1936, g
        - Mobilisatievoorbereiding, 1936, h
          Agendanummer 170 P
        - Verboden politieke gezindheid, 1936, i
          Agendanummer 252 P
        - Strategische voorzorgen luchtverdediging, 1937, j
          Agendanummer 11 P
        - Bevorderingsmogelijkheden voor reserve luitenant-kolonels, 1937, k
          Agendanummer 23 P
        - Aanwijzing voor en handhaving bij de opleiding voor dienstplichtig onderofficier, 1937, l
          Agendanummer 35 P
        - Verboden politieke gezindheid, 1937, m
          Agendanummer 43 P
        - Voetbalwedstrijd officieren tegen linkse journalisten, 1937, n
        - Officiersaangelegenheden, 1937, o
        - Praktische dienst hoofdofficieren, 1937, p
          Agendanummer 258 P
        - Beoordeling voor de rang van reservehoofdofficier, 1937, q
          Agendanummer 269 P
        - Praktisch werken door jonge officieren, 1938, r
          Agendanummer 70 P
        - Aanwijzingen betreffende beoordeling, 1938, s
        - Vereist maatschappelijk en opleidingspeil voor reservehoofdofficieren, 1938, t
        - Officiersencadrering van de infanterie, 1938, u
        - Organisatie van de staf van een infanteriebrigade, 1938, v
        - Toestand in bivaken bij 3-daagse oefening, 1938, w
          Agendanummer 167 P
        - Opmerkingen over 3-daagse oefeningen, 1938, x
          Agendanummer 189 P
        - Oefening van oudere reservekapiteins, 1938, y
          Agendanummer 273 P
        - Bevordering, 1938, z
          Agendanummer 298 P
        - Beoordeling van beroepskapiteins en ritmeesters, 1939, aa
          Agendanummer 14 P
        - Omwisseling kader, 1939, ab
          Agendanummer 62 P
        - Dienstverlating door reserveofficieren, 1939, ac
      - 1938-1939, nr. 119, 353
        - Capitulanten, 1938, a
          Agendanummer 4 P
        - Werkelijke dienst reserveofficieren, wettelijke basis, 1938, b
          Agendanummer 5 P
        - Strategische voorzorgen luchtverdediging, 1938, c
          Agendanummer 8 P
        - Geheimhouding van militaire aangelegenheden, 1938, d
        - Officiersaangelegenheden, 1938, e
        - Garnizoen Groningen, 1938, f
        - Wetenschappelijke vorming van officieren, 1938, g
          Agendanummer 47 P
        - Schermen door officieren en onderofficieren, 1938, h
          Agendanummer 58 P
        - Oprichting IIe bataljons, 1938, i
        - Straffen aan reserve officieren, 1938, j
        - Geheimhouding militaire aangelegenheden, 1938, k
        - IIe bataljons; bevelsbevoegdheid, 1938, l
          Agendanummer 68 P
        - Kolonelsrang bij de artillerie, 1939, m
          Agendanummer 150 P
        - Handhaven van de tucht, 1939, n
          Agendanummer 190 P
        - Beoordeling van reserveofficieren, 1939, o
          Agendanummer 210 P
        - Wijziging in de strategische beveiliging op 1 september 1939, 1939, p
          Agendanummer 211 P
      - 1939, nr. 150-211, 354
        - Oprichting mobilisatieclubs, 1940, a
          Agendanummer 12 P
        - Tucht en gehoorzaamheid in gemobiliseerde veldleger, 1940, b
        - Mogelijkheid van verraad van binnenuit, 1940, c
        - Befehl des Generalmarschalls Göring, 1940, d
        - Rede van rijkscommissaris Seys Inquart inzake eigen schuld aan vernietiging van Rotterdam, 1940, e
      - 1940, 355
    - Register houdende gegevens inzake verstrekte medailles en gespen aan militairen die deel uitmaakten van de IIe divisie., 1919-1939; 356; 1 deel
    - Stukken betreffende kaderoefeningen, herhalingsoefeningen, kaartoefeningen en marsbevelen., 1920-1939; 357-378; 12 pakken en 10 omslagen
      - 1920, 357; omslag
      - 1921, 358; omslag
      - 1922, 359; omslag
      - 1923, 360; omslag
      - 1924, 361; omslag
      - 1925, 362
      - 1926, 363
      - 1930, 364; omslag
      - 1931, 365
      - 1932, 366; omslag
      - 1933, 367
      - 1934, 368; omslag
      - 1935, 369
      - 1936, 370-372
        - april, 370
        - juni-juli, 371
        - december, 372
      - 1937, 373-374
        - september, 373
        - december, 374
      - 1938, 375-377
        - april, 375
        - juni, 376; omslag
        - september, 377
      - 1939, 378; omslag
    - Bevelen van de commandant IIe legerkorps van 12 september 1939 tot en met 10 mei 1940., 1939-1940; 379; omslag